臺灣板橋地方法院刑事判決　　　　　　　　　　　　　九十三年度訴字第六五三號
　　公　訴　人　臺灣板橋地方法院檢察署檢察官
　　被　　　告　甲○○
右列被告因違反毒品危害防制條例案件，經檢察官提起公訴（九十三年度毒偵字第一
三三八號），被告於準備程序中就被訴事實為有罪之陳述，經本院合議庭裁定由受命
法官獨任進行簡式審判程序，本院判決如左：
    主  文
甲○○連續施用第一級毒品，處有期徒刑捌月。
    事  實
一、甲○○曾因施用第一級毒品海洛因案件，經本院依檢察官聲請以九十一年度毒聲
    字第四六三號裁定移送勒戒處所執行觀察勒戒完畢，認無繼續施用傾向，由臺灣
    板橋地方法院檢察署檢察官於民國九十一年五月三十日以九十一年度毒偵字第三
    六六號不起訴處分書予以不起訴處分確定。又其再犯施用第一級毒品罪，經本院
    依檢察官聲請以九十一年度毒聲字第三０五七號裁定移送觀察勒戒後，認有繼續
    施用毒品傾向，經檢察官聲請裁定令入戒治處所施以強制戒治，並提起公訴（九
    十一年度毒偵字第二九七一號、第三三七七號），經本院於九十一年十一月二十
    九日以九十一年度訴字第二一四九號判決判處有期徒刑七月，九十一年十二月二
    十六日判決確定，詎其不知悔改，於九十二年三月三十一日停止戒治出所後，復
    萌生施用第一級毒品海洛因之概括犯意，自九十二年十月底起至九十二年十二月
    十六日止，在臺北縣三重市○○路一八三號二樓之一住處，將毒品海洛因用自來
    水稀釋後，利用注射針筒注射於手臂之方式，連續施用毒品海洛因多次。嗣於九
    十二年十二月十七日十五時三十分許，為警在上址緝獲歸案，驗尿查有海洛因代
    謝物鴉片陽性反應，乃查出前情。而其經本院依檢察官聲請裁定撤銷停止戒治後
    ，於九十二年十二月二十六日入臺北戒治所繼續執行強制戒治，於九十三年一月
    九日因新修正毒品危害防制條例施行而停止戒治。
二、案經臺北縣政府警察局淡水分局報請臺灣板橋地方法院檢察署檢察官偵查起訴。
    理  由
一、訊據被告甲○○對右開犯罪事實已坦承不諱，而被告為警查獲後所採尿液檢體經
    囑託鑑定結果，亦呈海洛因代謝物鴉片陽性反應，有臺灣檢驗科技科技股份有限
    公司於九十二年十二月三十日出具之濫用藥物尿液檢驗報告書附卷可稽，本件事
    證明確，被告施用第一級毒品海洛因犯行，堪以認定。
二、查被告甲○○曾因施用第一級毒品海洛因案件，經本院依檢察官聲請以九十一年
    度毒聲字第四六三號裁定移送勒戒處所執行觀察勒戒完畢，認無繼續施用傾向，
    由臺灣板橋地方法院檢察署檢察官於九十一年五月三十日以九十一年度毒偵字第
    三六六號不起訴處分書予以不起訴處分確定。又其再犯施用第一級毒品罪，經本
    院依檢察官聲請以九十一年度毒聲字第三０五七號裁定移送觀察勒戒後，認有繼
    續施用毒品傾向，經檢察官聲請裁定令入戒治處所施以強制戒治，並提起公訴（
    九十一年度毒偵字第二九七一號、第三三七七號），經本院於九十一年十一月二
    十九日以九十一年度訴字第二一四九號判決判處有期徒刑七月，九十一年十二月
    二十六日判決確定，有上開不起訴處分書、判決書電腦查詢列印本及台灣高等法
    院被告全國前案紀錄表可考。揆諸施用毒品者具病患性犯人之特質，故毒品危害
    防制條例設有特別之刑事處遇程序，就符合一定條件經施以戒除措施（觀察勒戒
    及強制戒治）之施用毒品犯罪人，得免其刑事追訴處罰；而毒品危害防制條例業
    於九十二年七月九日部分修正公布，並於公布後六個月即九十三年一月九日施行
    ，對施用毒品即違反毒品危害防制條例第十條之犯罪，修正前區分為初犯、五年
    後再犯、五年內再犯及三犯以上而異其刑事處遇程序，修正後則簡化區分為初犯
    、五年內再犯及五年後再犯三種，亦即其修正僅就非屬犯罪構成要件之追訴處罰
    條件有所更異，至於論罪罰科刑之法條本身（即毒品危害防制條例第十條第一項
    及第二項）並無變更。又就修正前已繫屬檢察署、法院之施用毒品案件，該條例
    第三十五條第一項第三款規定審判中之案件應由檢察官、法院依修正後之規定之
    處理，另同條第二項則規定如依修正前之規定有利於行為人者，適用最有利於行
    為人之法律。按本件被告係於毒品危害防制條例修正施行前，在接受觀察勒戒執
    行完畢後認無施用毒品傾向而為檢察官予以不起訴處分後五年內三犯毒品危害防
    制條例第十條第一項之罪，並於九十三年一月八日繫屬臺灣板橋地方法院檢察署
    偵查（見九十三年度核退字第七九三號偵查卷收文戳印），依修正前毒品危害防
    制條例第二十條第三項之規定固應追訴處罰，即修法後亦符合毒品危害防制條例
    第二十三條第二項所定五年內再犯施用毒品罪者應予追訴處罰之規定，是無論依
    修正前後之規定，其行為均屬應予追訴處罰之犯罪，修正前之條文並無較有利於
    被告之情形，而處罰所應適用之法條本身亦無變更，故依前開之說明，即應適用
    修正後關於追訴處罰條件之規定，且無庸變更檢察官起訴之論罪法條，應就被告
    所為以犯毒品危害防制條例第十條第一項施用第一級毒品罪論處。被告先後多次
    施用第一級毒品海洛因犯行，時間緊接，犯罪構成要件相同，顯係基於概括犯意
    反覆為之，應依連續犯例論以一罪並加重其刑。被告持有海洛因之低度行為，已
    為其進而施用之高度行為所吸收，不復另論。
三、爰審酌被告前已有施用毒品前科，此次再度違反禁令，非法施用足以導致被告自
    身精神障礙及危害社會秩序之毒品海洛因，其犯罪之動機、目的、犯罪後坦承犯
    行等一切情狀，量處如主文所示之刑，以示懲儆。
據上論斷，應依刑事訴訟法第二百七十三條之一第一項、第二百七十三條之二、第二
百八十四條之一、第二百九十九條第一項，毒品危害防制條例第十條第一項，刑法第
十一條前段、第五十六條，判決如主文。
本案經檢察官李吉祥到庭執行職務
中      華      民      國      九十三      年    五    月    二十七    日
                                  臺灣板橋地方法院刑事第十二庭
                                          法  官  陳  恒  寬
右正本證明與原本無異。
如不服本判決，應於判決送達後十日內，向本院提出上訴狀。
                                          書記官  王  春  森
中      華      民      國      九十三      年    五    月    二十七    日
附錄論罪科刑法條
毒品危害防制條例第十條
施用第一級毒品者，處六月以上五年以下有期徒刑。
施用第二級毒品者，處三年以下有期徒刑。
